# 请教陈版主有关股权激励问题

提问人：lhj229 时间：2019-10-25 19:49:36
陈版主，上市公司发行股份进行股权激励，股权激励对象包括上市公司中高层管理人员和技术人员，也包括子公司的中高层管理人员和技术人员，请问该股权激励费用应在上市公司母公司和股权激励对象所服务的子公司之间进行分摊费用吗？谢谢

回答人：chenyiwei
上市公司和该子公司的个别报表，应分别根据激励对象的服务对象，分别确认所归属的费用。
至于母公司是否向子公司收取股权激励相关费用，如何确定应收的金额，以及如何收取，是双方协商谈判的问题，不影响双方个别报表和合并报表层面股份支付费用的确认和计量。另外，如果母公司向子公司收取费用的，则对子公司而言，这仍然是权益结算的股份支付，而不是现金结算的股份支付。

提问人：lhj229 时间：2019-10-29 06:30:11
陈版主，如果股权激励对象包括委派至合营联营企业的人员，该人员在合营联营企业拿工资，请问这种情况怎么处理？谢谢

回答人：chenyiwei
股权激励费用确认在联营合营企业账面，本企业按比例确认投资收益核资本公积变动。同时按本公司在合营联营企业中的持股比例确认对其长投成本。